【裁判字號】    95,撤緩,65
【裁判日期】    950731
【裁判案由】    撤銷緩刑
【裁判全文】
臺灣臺南地方法院刑事裁定              95年度撤緩字第65號
    聲  請  人  臺灣臺南地方法院檢察署檢察官
    受  刑  人  甲○○
上列被告因緩刑期前更犯罪案件，經檢察官聲請撤銷緩刑（九十
五年度執聲字第九七六號），本院裁定如下：
    主  文
聲請駁回。
    理  由
一、聲請意旨略稱：受刑人甲○○因犯偽證案件，經本院於民國
    九十五年四月二十一日，以九十五年度訴字第三二六號（九
    十五年度偵字第一○六八號）刑事判決，判處有期徒刑三月
    ，緩刑三年，緩刑期內付保護管束，於九十五年五月二十二
    日確定在案。該受刑人於緩刑前即九十五年一月五日另犯刑
    法第一百八十五條之四之罪，經臺灣彰化地方法院於九十五
    年四月二十四日，以九十五年度彰交簡字第一八七號刑事判
    決，判處有期徒刑六月，如易科罰金，以三百元折算一日，
    並於九十五年五月二十九日確定。爰依刑法第七十五條之一
    第一項第一款及刑事訴訟法第四百七十六條之規定，聲請將
    上述緩刑之宣告予以撤銷等語。
二、按九十四年二月二日修正公布、九十五年七月一日施行之刑
    法施行法第六條之一固規定：「於中華民國九十四年一月七
    日刑法修正施行前，受緩刑之宣告，九十四年一月七日修正
    刑法施行後，仍在緩刑期內者，適用九十四年一月七日修正
    施行之刑法第七十五條、第七十五條之一及第七十六條規定
    。」惟修正前刑法第七十五條第一項第二款及第二項規定：
    「（第一項）受緩刑之宣告而有左列情形之一者，撤銷其宣
    告：二、緩刑前犯他罪，而在緩刑期內受有期徒刑以上刑之
    宣告者。（第二項）因過失犯罪者，不適用前項之規定。」
    其所謂「緩刑期內」，應自裁判確定之日起算，申言之，受
    緩刑之宣告前更犯罪，且更犯罪所受有期徒刑之宣告，必須
    在前案「緩刑期內」，始合於撤銷前案緩刑宣告之要件，假
    設受緩刑之宣告前，雖更犯罪並受有期徒刑以上刑之宣告。
    但如該更犯罪所受有期徒刑之宣告係在前案緩刑宣告之「裁
    判確定前」，則仍不得撤銷前案緩刑之宣告（最高法院八十
    三年臺非字第三四九號著有裁判可資參照）。至九十四年二
    月二日修正公布、九十五年七月一日施行之刑法第七十五條
    之一第一項第一款係規定：「受緩刑之宣告而有下列情形之
    一，足認原宣告之緩刑難收其預期效果，而有執行刑罰之必
    要者，得撤銷其宣告：一、緩刑前因故意犯他罪，而在緩刑
    期內受得易科罰金之有期徒刑、拘役或罰金之宣告確定者。
    」，其增訂理由係認修正前刑法第七十五條關於緩刑前故意
    犯他罪，而在緩刑期內受得易科罰金之有期徒刑宣告者，列
    為應撤銷緩刑之事由之規定，過於嚴苛，為使法官依被告所
    犯情節，而裁量是否撤銷先前緩刑之宣告，以資彈性適用。
    然所犯他罪，仍需在「緩刑期內」受刑之宣告，則與修正前
    刑法第七十五條第一項第二款之規定，並無二致，此觀修正
    後刑法第七十五條第一項第一、二款增列文字「宣告『確定
    』」，修正理由係參照刑法第七十六條、司法院院字第三八
    七號解釋（刑法第九十一條第一款所稱受刑之宣告，係別乎
    刑之執行而言，而撤銷緩刑之宣告，既以受有期徒刑以上刑
    之宣告為前提要件，當然須俟宣告刑之裁判確定後，始得撤
    銷緩刑之宣告。），而強調無論係在緩刑期內或緩刑前故意
    犯他罪，而在緩刑期內受徒刑以上刑之宣告確定者，均須在
    緩刑期滿前，後案之裁判已「確定」，始得撤銷緩刑之宣告
    之意旨自明。從而，另犯之他罪，若所受有期徒刑之宣告係
    在前案緩刑宣告之「裁判確定前」，則仍不得撤銷前案緩刑
    之宣告。又判決應宣示之，但不經言詞辯論之判決，不在此
    限，刑事訴訟法第二百二十四條第一項定有明文。而裁判製
    作裁判書者，除有特別規定外，應以正本送達於當事人、代
    理人、辯護人及其他受裁判之人，同法第二百二十七條第一
    項亦有明定。是裁判如經宣示者，於宣示時對外發生效力；
    如未經宣示、公告時，則於該裁判送達於當事人、代理人、
    辯護人或其他受裁判之人時，始對外發生裁判之效力。
三、經查：受刑人甲○○前因犯偽證罪，經本院於民國九十五年
    四月二十一日以九十五年度訴字第三二六號判處有期徒刑三
    月，並諭知緩刑三年，於九十五年五月二十二日判決確定，
    有上開刑事判決書及臺灣高等法院被告前案紀錄表各一份在
    卷可稽。受刑人甲○○於緩刑期前之九十五年一月五日，另
    犯刑法第一百八十五條之四之罪，經臺灣彰化地方法院彰化
    簡易庭於九十五年四月二十四日以九十五年度彰交簡字第一
    八七號判處有期徒刑六月，如易科罰金，以三百元折算一日
    ，於九十五年五月二十九日判決確定，亦有該刑事簡易判決
    書一份附卷足參。是被告更犯罪之後案（即刑法第一百八十
    五條之四之罪）之犯罪時間雖在前案（即偽證罪）之緩刑宣
    告之前，但其簡易判決送達予檢察官及被告之日分別係於九
    十五年五月十七日及同年月五日，有臺灣彰化地方法院傳真
    之送達證書影本三紙可參，係在前案偽證罪緩刑宣告判決確
    定即九十五年五月二十二日之前，而非於前案之「緩刑期內
    」。揆諸前開最高法院之判決意旨，自不得撤銷前案緩刑之
    宣告；因此，本件聲請撤銷緩刑之宣告，為無理由，應予駁
    回。
四、依刑事訴訟法第二百二十條，裁定如主文。
中    華    民    國    95    年    7     月    31    日
                  刑事第二庭    法  官  陳賢德
以上正本證明與原本無異。
如不服本裁定，應於收受送達後5日內向本院提出抗告狀。（應
附繕本）
                                書記官  王志銘
中    華    民    國    95    年    8     月    2     日


司法院資訊處製作；財團法人民間司法改革基金會備份。
